臺灣高等法院刑事判決　　　　　　　　 94年度上訴字第888號
　　上　訴　人　臺灣基隆地方法院檢察署檢察官
　　被　　　告　甲○○
上列上訴人因被告違反毒品危害防制條例案件，不服臺灣基隆地
方法院93年訴字第 667號，中華民國94年2月4日第一審判決（起
訴案號：臺灣基隆地方法院檢察署93年度毒偵字第1460號、第15
09號、第1711號；移送併辦案號：93年度毒偵字第2118號），提
起上訴，本院判決如下：
    主  文
原判決撤銷。
本件公訴不受理。
    理  由
一、按依第八條之規定不得為審判者，應諭知不受理之判決，刑
    事訴訟法第三百零三條第七款定有明文。
二、本件原審依據臺灣基隆地方法院檢察署93年度毒偵字第1460
    號、第1509號、第1711號檢察官起訴書及同檢察署93年度毒
    偵字第2118號移送併案審理部分，認定甲○○前因施用第2
    級毒品案件，經觀察勒戒後，認無繼續施用毒品傾向，由臺
    灣士林地方法院檢察署檢察官於民國（下同）88年12月15日
    ，以88年度毒偵字第92號為不起訴處分確定。猶不知悔改，
    復基於施用第1級毒品海洛因之概括犯意，自91年1月初某日
    起至94年1月11日止，連續在基隆市○○路168巷7弄49號4樓
    行起意，基於施用第2級毒品安非他命之概括犯意，自92年7
    月間某日起至94年1 月11日止，連續在上址住處，以將毒品
    安非他命放入玻璃管內加熱產生煙霧後再予施用之方式，施
    用第2級毒品安非他命多次。嗣分別於（一）93年7月2日23
    時40分許，在基隆市○○區○○路22號協和旅社305 室內為
    警查獲，並扣得注射針筒1支；（二） 93年8月2日15時50分
    許，在基隆市中山區○○○路291 巷20號為警查獲；（三）
    93 年8月5日21時50分許，在基隆市中山區○○○路291巷20
    號為警查獲；（四）93年10月11日16時許，在基隆市○○路
    168巷7弄49號4樓為警查獲，而判決甲○○連續施用第一級
    毒品，處有期徒刑捌月；又連續施用第二級毒品，處有期徒
    刑伍月，應執行有期徒刑壹年，固非無見。
三、惟被告甲○○另於本件判決前之93年3月5日為警採尿回溯5
    日內及96小時內之某時，在不詳地點，分別施用第一級毒品
    海洛因及第二級毒品安非他命等罪嫌，為臺灣士林地方法院
    以93年度毒偵字第485號聲請簡易判決處刑，於93年9月27日
    繫屬於臺灣士林地方法院（93年度士簡字第1230號），嗣經
    該院士林簡易庭認應適用通常訴訟程序而於93年10月13日移
    由該院刑事庭於93年10月14日分案承辦（93年度訴字第618
    號）等情，有上述93年度毒偵字第485 號檢察官聲請簡易判
    決處刑書及臺灣士林地方法院檢察署93年9月27日士檢泰93
    毒偵485字第6301號檢送卷證資料函、93年度士簡字第1230
    號卷面、臺灣士林地方法院士林簡易庭93年10月13日檢送該
    院刑事庭卷證函、93年度訴字第618 號案件卷面等影本各一
    紙及被告之刑案資料查註記錄表一紙可稽。被告上開犯嫌係
    在本案認定之犯罪時間內所犯與本案之犯罪時間緊接，手段
    相同，所犯罪名又同一，顯基於概括之犯意反覆為之，為連
    續犯，屬同一案件，既已於93年9 月27日先於本案繫屬之日
    （93年10月12日）繫屬於臺灣士林地方法院，因未經共同之
    直接上級法院裁定由繫屬在後之法院審判，依刑事訴訟法第
    八條規定，自應由繫屬在先之臺灣士林地方法院審判。原審
    依首揭說明本應諭知本件公訴不受理之判決始為適法，乃原
    審竟為有罪實體之判決，自有未合，檢察官上訴意旨執此理
    由指摘原判決不當為有理由，自應由本院將原判決撤銷，諭
    知本件公訴不受理，並不經言詞辯論為之。
四、據上論斷，應依刑事訴訟法第三百六十九條第一項前段、第
    三百六十四條、第三百零三條第七款、第三百零七條，判決
    如主文。
中　　華　　民　　國　　94　　年　　3 　　月　　31　　日
                  臺灣高等法院刑事第二庭
                      審判長法  官  蔡  長  溪
                            法  官  林  俊  益
                            法  官  楊  貴  志
以上正本證明與原本無異。
施用第一級毒品部分如不服本判決，應於收受送達後十日內向本
院提出上訴書狀，其未敘述上訴之理由者並得於提起上訴後十日
內向本院補提理由書（均須按他造當事人之人數附繕本）。
其他部分不得上訴。
                            書記官  黃  德  煌
中　　華　　民　　國　　94　　年　　4 　　月　　1 　　日
